臺灣南投地方法院刑事判決
111年度交簡上字第39號
上  訴  人  臺灣南投地方檢察署檢察官
被      告  柯人豪


            戴丞廷



上列上訴人因被告2人肇事逃逸等案件，不服本院中華民國111年
9月14日111年度埔交簡字第143號第一審刑事簡易判決（起訴書
案號：111年度偵字第1236號），提起上訴，本院管轄第二審之
合議庭判決如下：
    主      文
上訴駁回。
    事實及理由
一、本案審判範圍：按上訴得對於判決之一部為之。對於判決之
    一部上訴者，其有關係之部分，視為亦已上訴。但有關係之
    部分為無罪、免訴或不受理者，不在此限。上訴得明示僅就
    判決之刑、沒收或保安處分一部為之；刑事訴訟法第348條
    定有明文。復參諸刑事訴訟法第348條第3項規定立法理由，
    宣告刑、數罪併罰所定之應執行刑、沒收，倘若符合該條項
    的規定，已得不隨同其犯罪事實，而單獨成為上訴之標的，
    且於上訴人明示僅就刑上訴時，第二審法院即不再就原審法
    院所認定之犯罪事實為審查，而應以原審法院所認定之犯罪
    事實，作為論認原審宣告刑、執行刑及沒收妥適與否的判斷
    基礎。前述上訴規定，並為簡易判決上訴時所準用，此觀刑
    事訴訟法第455條之1第3項之規定即明。則本案檢察官上訴
    書及於審理時均明確表示係針對原審未論以累犯加重其刑部
    分提起上訴，故依前揭規定，本院以經原審判決認定之事實
    、論罪為基礎（如附件一），僅就原判決之量刑部分進行審
    理。　
二、檢察官上訴意旨詳如上訴書所載（如附件二）。
三、上訴駁回之理由：
  ㈠經查被告柯人豪前因偽造文書等案件，經法院判決有罪確定
    ，入監服刑後，於民國104年8月18日縮短刑期假釋出監，於
    106年10月31日保護管束期滿未經撤銷假釋，視為有期徒刑
    執行完畢；而被告戴承廷前因詐欺案件，經法院判決有罪確
    定，入監執行後，於109年11月12日縮短刑期執行完畢，此
    有臺灣高等法院被告前案紀錄表在卷為證，被告2人於受有
    期徒刑執行完畢後，5年內故意再犯本案有期徒刑以上之罪
    ，為累犯；然本院審酌被告柯人豪前案所犯為偽造文書、詐
    欺等罪，而被告戴丞廷前案所犯為詐欺罪，均與被告2人於
    本案所為肇事逃逸、頂替犯行之犯罪類型、罪名、罪質、侵
    害法益、社會危害程度均屬不同，犯罪手段、動機均屬有別
    ，自難以被告2人前案之科刑及執行紀錄，即認被告2人就本
    案犯行具有特別惡性或對刑罰反應力薄弱，是依本案犯罪情
    節及司法院大法官會議釋字第775號解釋意旨裁量，認尚無
    加重其法定最低本刑之必要；而原審衡酌各情，並於判決中
    說明其裁量不予加重之依據及理由，其理由之論述內容與所
    引用之依據亦無矛盾或不相符之情況，並無裁量怠惰、濫用
    或不備理由之情。
  ㈡次按量刑之輕重，係屬事實審法院得依職權自由裁量之事項
    ，苟其量刑時，已依行為人之責任為基礎，並斟酌刑法第57
    條各款所列情狀，在未逾越法定刑度之下，酌量科刑，無偏
    執一端而有明顯失出或失入之情形，自不得指為不當或違法
    。則本案經原審審理後，審酌被告柯人豪駕駛車輛，與被害
    人發生交通事故後，竟未靜待相關人員到場處理或留下任何
    足供聯繫之資料，而擅自離開現場，而被告戴丞廷為避免被
    告柯人豪遭刑事訴追，竟頂替犯罪，足以影響犯罪偵查之正
    確性，2人所為均非可取；惟被告柯人豪、戴丞廷犯後均坦
    承犯行，被告柯人豪並與被害人達成調解之犯後態度、被害
    人所受之傷害程度及未因被告逃逸行為釀成更嚴重之傷亡或
    交通事故；兼衡被告柯人豪、戴丞廷犯罪動機、目的，及被
    告柯人豪自述為國中畢業之智識程度、勉持之經濟狀況等一
    切情狀；被告戴丞廷自陳為國中畢業之智識程度、勉持之經
    濟狀況等一切情狀，分別量處被告柯人豪有期徒刑6月，而
    被告戴丞廷拘役40日，並均諭知易科罰金之折算標準。經核
    原審就被告2人量刑之責任基礎，已於原判決理由中詳為說
    明，則本院認原審量刑堪稱妥適，並無失之過輕或過重之處
    。
  ㈢綜上，原審衡酌各情，認尚無依累犯規定加重法定最低本刑
    之必要，復本院核其量刑亦堪稱適當，是認檢察官之上訴為
    無理由，應予駁回。
據上論斷，應依刑事訴訟法第455條之1第1項、第3項、第368條
、第373條，判決如主文。  
本案經檢察官黃慧倫提起公訴；檢察官林孟賢到庭執行職務。
中　　華　　民　　國　　111 　年　　12　　月　　15　　日
　　　　　　　　　刑事第三庭    審判長法　官  楊國煜
　　　　　　　　　                    法  官  顏紫安
　　　　　　　　　                    法  官　劉彥宏
以上正本證明與原本無異。
不得上訴。
                                      書記官  劉  綺
中　　華　　民　　國　　111 　年　　12　　月　　16　　日